臺灣臺中地方法院刑事判決
110年度易字第2110號
公  訴  人  臺灣臺中地方檢察署檢察官
被      告  張肇枝


上列被告因妨害自由等案件，經檢察官提起公訴（110年度偵字
第27694號），本院判決如下：
    主    文
張肇枝犯強制罪，處有期徒刑貳月，如易科罰金，以新臺幣壹仟
元折算壹日。
    犯罪事實
一、張肇枝於民國110年5月5日17時58分許，駕駛車號0000-00號
    自用小貨車行經臺中市西屯區福雅路時，因與江銘堃所駕駛
    之車號0000-00號自用小客車發生行車糾紛，竟心生不滿，
    基於強制、毀損、恐嚇之犯意，接續於同日18時4分22秒、4
    6秒，在臺中市西屯區永康街上，先後2次超車後右切打橫緊
    急煞停在江銘堃所駕車輛前方，以阻止江銘堃離去，妨害江
    銘堃行車權利，江銘堃在永康街35號前被攔下後，張肇枝竟
    持鐮刀（未扣案）下車衝至江銘堃車旁敲打車頂，致使該車
    之車頂、天窗旁之板金多處刮痕，並出言恫稱「我要砍你」
    等語，使江銘堃心生畏懼。嗣經江銘堃報警並提供行車紀錄
    器影像，始循線查獲上情。
二、案經江銘堃訴由臺中市政府警察局第六分局報告臺灣臺中地
    方檢察署檢察官偵查起訴。
    理    由
一、證據能力部分：
　　按被告以外之人於審判外之言詞或書面陳述，除法律有規定
    者外，不得作為證據；被告以外之人於審判外之陳述，雖不
    符合刑事訴訟法第159 條之1 至第159 條之4 之規定，但經
    當事人於審判程序同意作為證據，法院審酌該言詞陳述或書
    面陳述作成時之情況，認為適當者，亦得為證據。當事人、
    代理人或辯護人於法院調查證據時，知有第159 條第1 項不
    得為證據之情形，而未於言詞辯論終結前聲明異議者，視為
    有前項之同意，刑事訴訟法第159 條第1 項、第159 條之 5
    定有明文。查本件判決認定犯罪事實所引用之被告張肇枝以
    外之人於審判外之陳述，公訴人及被告迄至言詞辯論終結前
    均未聲明異議，且經本院審酌該等證據資料製作時之情況，
    並無違法不當及證明力明顯過低之瑕疵，堪認作為證據應屬
    適當，依上開規定，均具有證據能力。至於不具供述性之非
    供述證據，並無傳聞法則之適用，該等證據既無證據證明係
    公務員違背法定程序所取得，復經本院踐行調查證據程序，
    且與本案具有關聯性，亦均有證據能力。
二、認定犯罪事實之證據及理由：
　　上開犯罪事實，業據被告張肇枝於本院審理時坦承不諱（見
    本院卷第31頁），核與證人即告訴人江銘堃警詢指訴、偵查
    中證述相符（見偵卷第13至15、45至46頁），亦與證人張王
    碧鳳警詢陳述一致（見偵卷第17至18頁），並有員警職務報
    告、行車紀錄器影像擷圖照片4張、告訴人車輛毀損照片4張
    、檢察官勘驗行車紀錄器筆錄、行車紀錄器錄影光碟等在卷
    可稽（見偵卷第19、21至23、25至27、47、57頁光碟片存放
    袋），上開補強證據足以擔保被告前開任意性自白之真實性
    ，核與事實相符，可採為證據，本件事證明確，被告犯行堪
    以認定，應依法論科。
三、論罪科刑：
  ㈠核被告所為，係犯刑法第304條第1項強制罪、第354條毀損器
    物罪、第305條恐嚇危害安全罪。
  ㈡被告先對告訴人為強制犯行，再對告訴人恫稱上開話語之恐
    嚇危害安全及毀損器物犯行，均係於密切接近之時、地所實
    施，在法律上應評價為一行為，應認係一行為觸犯數罪名之
    想像競合犯，依刑法第55條之規定從一重論以刑法第304條
    第1項之強制罪。　　
  ㈢爰以行為人之責任為基礎，審酌被告僅因行車糾紛，竟先後2
    次以超車後急煞方式，妨害告訴人行車權利，且在攔下告訴
    人車輛後，再持鐮刀下車衝至告訴人車旁敲打車頂，致使該
    車板金之烤漆毀損，並出言恫稱「我要砍你」等恐嚇話語恫
    嚇告訴人，危害告訴人安全，缺乏尊重他人之法治觀念，行
    為實有不當，且告訴人表示並無意願與被告調解是未到庭進
    行調解（見本院卷第45至47頁）；然考量被告並無前科、素
    行尚可，有臺灣高等法院被告前案紀錄表在卷可稽，兼衡被
    告自述半工半讀、高工夜校畢業之教育程度、單親家庭、需
    照顧母親、從事務農工作、收入不穩定、經濟狀況不佳、曾
    擔任家長會副會長、並捐血7 、80次等語（見本院卷第32頁
    ），暨其犯罪動機、目的、手段、犯罪所生之危害等一切情
    狀，量處如主文所示之刑，並諭知易科罰金之折算標準。 
四、沒收部分：
    按供犯罪所用、犯罪預備之物或犯罪所生之物，屬於犯罪行
    為人者，得沒收之；宣告前二條之沒收或追徵，有過苛之虞
    、欠缺刑法上之重要性、犯罪所得價值低微，或為維持受宣
    告人生活條件之必要者，得不宣告或酌減之，刑法第38條第
    2項前段、第38條之2第2項分別定有明文。查本項未扣案之
    鐮刀1把，雖係被告所有並供犯罪所用之物，然並非違禁物
    ，倘予宣告沒收，僅造成司法資源之無端耗費，欠缺刑法上
    之重要性，爰依刑法第38條之2第2項之規定不予宣告沒收，
    附此敘明。
據上論斷，應依刑事訴訟法第299條第1項前段，刑法第304條第1
項、第305條、第354條、第55條、第41條第1項前段，刑法施行
法第1條之1第1項，判決如主文。
本案經檢察官陳文一提起公訴，檢察官蔣得龍到庭執行職務。 
中　　華　　民　　國　　110 　年　　12　　月　　27　　日
                  刑事第九庭    法  官  彭國能
以上正本證明與原本無異。
如不服本判決應於收受判決後20日內向本院提出上訴書狀，並應
敘述具體理由；其未敘述上訴理由者，應於上訴期間屆滿後20日
內向本院補提理由書（均須按他造當事人之人數附繕本）「切勿
逕送上級法院」。
告訴人或被害人如不服判決，應備理由具狀向檢察官請求上訴，
上訴期間之計算，以檢察官收受判決正本之日起算。 
                                書記官  陳宇萱
中　　華　　民　　國　　110 　年　　12　　月　　27　　日
附錄本案論罪科刑所犯法條
中華民國刑法第304條
以強暴、脅迫使人行無義務之事或妨害人行使權利者，處3年以
下有期徒刑、拘役或9千元以下罰金。
前項之未遂犯罰之。
中華民國刑法第305條
以加害生命、身體、自由、名譽、財產之事恐嚇他人，致生危害
於安全者，處2年以下有期徒刑、拘役或9千元以下罰金。
中華民國刑法第354條
毀棄、損壞前二條以外之他人之物或致令不堪用，足以生損害於
公眾或他人者，處2年以下有期徒刑、拘役或1萬5千元以下罰金
。